【裁判字號】    88,訴,524
【裁判日期】    890316
【裁判案由】    返還無權占有房地
【裁判全文】
臺灣苗栗地方法院民事判決  八十八年度訴字第五二四號
    原    告  乙○○
    被    告  甲○○
              丙○○
右當事人間請求返還無權占有房地事件，本院判決如左：
    主    文
原告之訴駁回。
訴訟費用由原告負擔。
    事    實
一、原告方面：
  （一）聲明：被告應將坐落苗栗縣頭份鎮○○○段八０一號建地內，如所附地籍圖
        謄本紅色部分面積四公畝六十九平方公尺之土地及地上之房屋遷讓交還予原
        告。
  （二）陳述：
        原告之女郭芝辰所有坐落苗栗縣頭份鎮○○○段八０一號建地及其上門牌編
        號為苗栗縣頭份鎮○○里○○路十五鄰六七三之一號房屋，乃被告於民國八
        十八年九月二九日因買賣過戶予原告之女郭芝辰，原告與被告間並無任何租
        賃行為，詎被告竟無權占有上開土地及其上建物，經原告多次催討，仍拒不
        搬遷，原告乃依所有物返還請求權，請求法院判決如訴之聲明。
  （三）證據：提出戶籍謄本﹑地價謄本各乙份，土地所有權狀﹑建築改良物所有權
        狀﹑房屋稅單影本各乙份，及存證信函影本兩份為證。
二、被告方面：本件未進行言詞辯論，被告亦未提出任何書狀作何聲明或陳述。
   理     由
一、原告起訴主張原告之女郭芝辰為坐落苗栗縣頭份鎮○○○段八０一號建地及其上
    門牌號碼為苗栗縣頭份鎮○○里○○路十五鄰六七三之一號房屋之所有權人，詎
    被告竟無權占有上開建地及房屋，屢經催討仍拒不返還，爰請求法院判命被告將
    坐落苗栗縣頭份鎮○○○段八０一號建地內所附地籍圖騰本紅色部分面積四公畝
    六十九平方公尺之土地及其上門牌號碼苗栗縣頭份鎮○○里○○路十五鄰六七三
    之一號房屋遷讓交還予原告等語。
二﹑按原告之訴，依其所訴之事實，在法律上顯無理由者，依民事訴訟法第二百四十
    九條第二項之規定，應以判決駁回；而所謂在法律上顯無理由，係指依原告於訴
    狀內所記載之事實觀之，在法律上顯然不能獲得勝訴之判決者。本件坐落苗栗縣
    頭份鎮○○○段八０一號建地及其上門牌號碼苗栗縣頭份鎮○○里○○路十五鄰
    六七三之一號房屋之所有權人為原告之女郭芝辰，為原告所自承，復有土地所有
    權狀及建築改良物所有權狀影本附卷可稽，自堪信為真實，揆諸前開說明，原告
    既非前揭土地及其上建物之所有權人，從而原告請求判決如訴之聲明，在法律上
    顯無理由，應予駁回。
四、結論：原告之訴為無理由，依民事訴訟法第二百四十九條第二項、第七十八條判
    決如主文。
中      華      民      國    八十九    年      三      月     十六     日
                                  臺灣苗栗地方法院民事庭
~B法      官  卓進仕
右為正本係照原本作成。
如對本判決上訴，須於判決送達後廿日內向本院提出上訴狀。
~B法院書記官  郭國瑞
中      華      民      國    八十九    年      三      月     十七     日


司法院資訊處製作；財團法人民間司法改革基金會備份。
